【裁判字號】    90,上訴,334
【裁判日期】    900105
【裁判案由】    違反毒品危害防制條例
【裁判全文】
臺灣高等法院高雄分院刑事判決                      九十年度上訴字第三三四號
    上  訴  人
    即  被  告    甲○○
右上訴人因違反毒品危害防制條例案件，不服臺灣屏東地方法院八十九年度訴字第七
０八號中華民國九十年一月五日第一審判決（起訴案號：臺灣屏東地方法院檢察署八
十九年度偵字第六七九五號），提起上訴，本院判決如左：
     主  文
上訴駁回。
     事  實
一、甲○○基於概括犯意，自民國八十八年十二月間起某日至八十九年一月十七日止
    ，先後多次在屏東縣琉球鄉○○路其所開設之機車行內，無償提供不詳數量之第
    二級毒品安非他命予黃文卿（共轉讓二次）、黃玉明（共轉讓數次）施用，而轉
    讓之。
二、案經臺灣屏東地方法院檢察署檢察官自動檢舉偵查起訴。
     理  由
一、被告甲○○經合法傳喚，無正當理由不到庭，惟右揭事實業經被告於偵查中坦承
    不諱（見八九偵一四００號卷第十五頁），核與黃文卿（見同上偵卷第四頁背面
    ）、黃玉明（見同上偵卷第十八頁）指訴情節相符，而黃文卿、黃玉明亦坦承有
    吸食安非他命犯行，且黃文卿之尿液經送屏東縣衛生局檢驗，呈甲基安非他命陽
    性反應，有屏縣衛檢六字第８９００２３號檢驗結果通知書附卷可稽（見警卷第
    十五頁）。被告於本院調查中，雖矢口否認犯行，辯稱：並未轉讓安非他命予黃
    文卿及黃玉明二人云云，應為事後卸責之詞，不足採信。本件事證明確，被告犯
    行堪以認定。
二、查安非他命係毒品危害防制條例第二條第二項第二款所稱第二級毒品，是核被告
    所為，係犯毒品危害防制條例第八條第二項之轉讓第二級毒品罪。被告多次犯行
    ，時間緊接，方法相同，觸犯構成要件相同之罪名，顯係基於概括犯意為之，依
    連續犯規定論以一罪，並依法加重其刑。其先後多次持有毒品行為，為其轉讓行
    為吸收，不另論擬。
三、原審以被告罪證明確，因而適用毒品危害防制條例第八條第二項，刑法第十一條
    前段、第五十六條規定，並審酌被告之品行、智識程度、提供第二級毒品予他人
    吸食，戕害他人身心健康甚鉅，惟被告犯後態度良好等一切情狀，量處有期徒刑
    十月，經核其認事用法俱無不合，量刑亦稱妥適，被告上訴意旨否認犯罪，空言
    指摘原判決不當，並無可取，為無理由，應予駁回。
四、被告經合法傳喚，無正當理由不到庭，不待其陳述逕行判決。
據上論結，應依刑事訴訟法第三百六十八條、第三百七十一條，判決如主文。
本案經檢察官陳惠珠到庭執行職務。
中    華    民    國      九十      年       五       月        一      日
                              臺灣高等法院高雄分院刑事第七庭
                                  審判長法官  王光照
                                        法官  黃壽燕
                                        法官  黃仁松
右正本證明與原本無異。
如不服本判決，應於判決送達後十日內向本院提出上訴狀，其未述理由者並應於提
出上訴狀後十日內向本院補提理由書（應附繕本)。
                                      書記官  郭蘭蕙
中    華    民    國      九十      年       五       月        三      日
附錄：本判決論罪科刑法條：
毒品危害防制條例第八條第二項
轉讓第二級毒品者，處六月以上五年以下有期徒刑，得併科新台幣七十萬元以下罰金
。
                                                                        Ｑ


司法院資訊處製作；財團法人民間司法改革基金會備份。
